# 同控追溯期间子公司是少数股东的情况

提问人：coolguy 时间：2016-12-14 15:15:39
请教一个问题，A持B 90%，A持C 100%，C持B 10%，之后C将所持B的股权转让给A，A又将C的股权转让给B，那么B作为上市主体编制的合并报表中比较期间C原账面的可供出售金融资产-B股权是否应该抵消资本公积？
我理解作为同控的一部分，应该是抵消资本公积的，不知道陈版主和各位有什么看法？

回答人：chenyiwei
重组后B是母公司，C是子公司，但历史上C持有B的股权。在按同一控制下合并原则追溯B的合并报表的前期比较数据时，对C持有B的股权作为库存股处理，按C的最初取得成本计量。历史上B如果向C进行过利润分配的，则作为内部交易予以抵销处理。